# 结构化主体的核算

提问人：zengfengxia 时间：2014-08-23 10:11:41
请教陈版 1.证券公司设立集合理财计划，担任管理人并自己认购一部分劣后级部分出资，假设能够控制该结构化主体，在公司报表上做什么项目列报?假设不能控制该结构化主体，在公司报表上做什么项目列报？个别报表上针对此类结构化主体无论是否合并，均作为可供出售金融资产恰当吗？ 2.证券公司出资并担任结构化主体的管理人，对优先级收益作出保证，假设符合控制的条件，在持有期间，公司个别报表根据理财计划预计了亏损计提预计负债，同时确认递延所得税资产，在合并报表上该项递延所得税资产有特殊考虑吗？我理解理财计划本身不属于纳税主体，所谓暂时性的差异不会存在于理财计划报表中，合并层面应当保留个别报表的递延所得税自查，这样理解对吗？另外针优先级收益缺口计提的预计负债本身在合并报表还是继续保留的吧？ 3.理财计划中，优先级部分在合并报表中我理解更符合负债的定义，应当作为负债列报。是否恰当？ 麻烦陈版了。

回答人：chenyiwei
1 、个人意见是均作为可供出售金融资产核算，因为所持有的不是公司的股权，因此作为“长期股权投资”按成本法核算是不恰当的。
2 、赞同你对合并报表层面继续保留递延所得税的理解。但合并报表层面实际上是直接把向优先级持有人保证的收益确认为负债，而不仅仅是将应由证券公司履行的保证责任体现为预计负债。这部分预计负债在合并报表层面不单独体现为预计负债。 3 、向持有人保证本金安全和固定收益的优先级份额，在证券公司的合并报表层面列报为负债。

提问人：zengfengxia 时间：2014-09-19 14:53:08
请教陈版 1 、母公司将持有的能实施控制结构化主体份额作为可供出售金融资产，后续计量采用公允价值，并确认了暂时性差异，调整了其他综合收益和递延所得税资产。合并层面编制报表时应当抵消母公司确认的其他综合收益，基于结构化主体本身不是纳税主体的实施，合并报表应当继续保留递延所得税资产。我理解合并报表中递延所得税资产对应的不应当是资本公积了，而应当是所得税费用——递延所得税费用，这么理解对嘛？如果对的话，合并范围的变化调整可能对导致归属于母公司净资产发生变动。 2 、对结构化主体中其他优先级出资份额应当在合并报表中作为负债列报，我理解应当是以摊余价值计量的负债而不是交易性金融负债，这样理解对吗？

回答人：chenyiwei
1 、可以这样理解。 2 、是。

提问人：zengfengxia 时间：2014-10-30 09:29:04
请教陈版，对于 3 楼提到的第一个问题，我理解合并范围变动应当会导致合并报表净资产的变化，但关注了一下一些证券公司关于会计政策变更的公告，比如华泰证券、国金证券、招商证券等，都关于合并范围变动对净资产的而影响都是没有的，应该怎么理解？

回答人：chenyiwei
抱歉，没有仔细研究过具体案例。请知道内情的网友协助，谢谢！